【裁判字號】    98,上訴,987
【裁判日期】    981013
【裁判案由】    違反槍砲彈藥刀械管制條例
【裁判全文】
臺灣高等法院刑事判決                 98年度上訴字第987號
上  訴  人
即  被  告  甲○○
                    （另案在臺灣臺北監獄執行中）
指定辯護人  陳學驊律師
上列上訴人因違反槍砲彈藥刀械管制條例案件，不服臺灣士林地
方法院九十七年度訴緝字第四四號，中華民國九十七年十二月十
二日第一審判決（起訴案號：臺灣士林地方法院檢察署九十五年
度偵字第五九一八號），提起上訴，本院判決如下：
    主  文
原判決撤銷。
甲○○未經許可，持有可發射子彈具有殺傷力之槍枝，累犯，處
有期徒刑肆年，併科罰金新臺幣伍萬元，罰金如易服勞役，以新
臺幣壹仟元折算壹日。扣案仿WALTHER廠PPK/S型半自動手槍製造
之槍枝換裝土造金屬槍管而成具有殺傷力之改造手槍壹枝（槍枝
管制編號：0000000000號）沒收。
    事  實
一、甲○○前於民國九十一年間，因毒品危害防制條例等案件，
    經臺灣士林地方法院以九十二年度聲字第九０四號裁定應執
    行有期徒刑一年一月確定，又於九十三年間，因毒品危害防
    制條例案件，經臺灣士林地方法院以九十三年度訴字第一二
    三號判決判處有期徒刑十月確定，入監接續執行後，於九十
    四年五月五日因縮短刑期假釋出監並付保護管束，保護管束
    於九十四年八月七日期滿，未經撤銷假釋，以執行完畢論。
    詎仍不知悔改，明知未經許可不得持有具殺傷力之改造手槍
    ，竟自不詳時間起，未經許可，持有仿WALTHER廠PPK/S型半
    自動手槍製造之槍枝換裝土造金屬槍管而成具有殺傷力之改
    造手槍一枝（槍枝管制編號：0000000000號），
    並藏置位於臺北縣汐止市○○街七三巷十五弄一號旁未設門
    牌號碼用於放置工具之儲藏室牆壁木板夾層內。嗣於九十五
    年四月二十四日下午五時五十分許，為警持臺灣士林地方法
    院所核發之九十五年度聲搜字第四五三號搜索票前往上址執
    行搜索，於該屋牆壁木板夾層內扣得前開具有殺傷力之改造
    手槍一枝，因而查獲上情。
二、案經臺北縣政府警察局移送臺灣士林地方法院檢察署檢察官
    偵查起訴。
    理  由
壹、程序方面
一、按法官、檢察官、檢察事務官、司法警察官或司法警察執行
    搜索及扣押，除依法得不用搜索票之情形外，應以搜索票示
    第一百四十八條在場之人；又在有人住居或看守之住宅或其
    他處所內行搜索或扣押者，應命住居人、看守人或可為其代
    表之人在場；如無此等人在場時，得命鄰居之人或就近自治
    團體之職員在場，刑事訴訟法第一百四十五條、第一百四十
    八條分別定有明文。查本件係由員警持原審法院核發之九十
    五年度聲搜字第四五三號搜索票執行者，而搜索票所載搜索
    地點固為臺北縣汐止市○○街七三巷十五弄一號，但因該儲
    藏室係臺北縣汐止市○○街七三巷十五弄一號主建物之附屬
    建物，此觀之現場照片所示主建物與附屬建物間之各式線路
    相連，兩棟建物距離亦不過二至三公尺，業經證人即被告妹
    妹戊○○與證人即執行搜索員警己○○到院證述明確，是以
    ，前開搜索票之搜索處所自包含該儲藏室，又執行搜索員警
    於進行搜索前業已出示搜索票並命在場人即證人丙○○○、
    丁○○簽名等情，亦經證人己○○證述明確，復有搜索票上
    在場人之簽名捺印可資佐證，是警察執行搜索程序乃合乎前
    開法條規定，搜索扣押物品自屬依法定程序所取得者，自有
    證據能力。是上訴人即被告甲○○及辯護人均辯稱：警察違
    法搜索程序，搜得扣案之改造槍枝無證據能力云云，並非可
    採。
二、再按除法律另有規定外，實施刑事訴訟程序之公務員因違背
    法定程序取得之證據，其有無證據能力之認定，應審酌人權
    保障及公共利益之均衡維護，刑事訴訟法第一百五十八條之
    四定有明文。又刑事訴訟，係以確定國家具體之刑罰權為目
    的，為保全證據並確保刑罰之執行，於訴訟程序之進行，固
    有許實施強制處分之必要，惟強制處分之搜索、扣押，足以
    侵害個人之隱私權及財產權，若為達訴追之目的而漫無限制
    ，許其不擇手段為之，於人權之保障，自有未周；故基於維
    持正當法律程序、司法純潔性及抑止違法偵查之原則，實施
    刑事訴訟程序之公務員不得任意違背法定程序實施搜索、扣
    押；至於違法搜索、扣押所取得之證據，若不分情節，一概
    以程序違法為由，否定其證據能力，從究明事實真相之角度
    而言，難謂適當，且若僅因程序上之瑕疵，致使許多與事實
    相符之證據，無例外地被排除而不用，例如案情重大，然違
    背法定程序之情節輕微，若遽捨棄該證據不用，被告可能逍
    遙法外，此與國民感情相悖，難為社會所接受，自有害於審
    判之公平正義；因此，對於違法搜索、扣押所取得之證據，
    除法律另有規定外，為兼顧程序正義及發現實體真實，應由
    法院於個案審理中，就個人基本人權之保障及公共利益之均
    衡維護，依比例原則及法益權衡原則，予以客觀之判斷，亦
    即應就(1)違背法定程序之程度、(2)違背法定程序時之主觀意
    圖（即實施搜索、扣押之公務員是否明知違法並故意為之）
    、(3)違背法定程序時之狀況（即程序之違反是否有緊急或不
    得已之情形）、(4)侵害犯罪嫌疑人或被告權益之種類及輕重
    、(5)犯罪所生之危險或實害、(6)禁止使用證據對於預防將來
    違法取得證據之效果、(7)偵審人員如依法定程序，有無發現
    該證據之必然性、(8)證據取得之違法對被告訴訟上防禦不利
    益之程度等情狀予以審酌，以決定應否賦予證據能力（最高
    法院九十三年台上字第六六四號判例、九十六年度台上字第
    五一八四號判決參照）。查扣案之槍枝經送鑑驗後，認為具
    殺傷力（詳如後述），確屬槍砲彈藥刀械管制條例所規定列
    管之物，堪認係認定本案犯罪之重要證據，被告倘未經許可
    而持有之，將對不特定大眾之生命、身體安全構成威脅，若
    逕將搜索所得之槍枝完全排除不用，無論對於本案或其他相
    類似之案件，將對於社會安全及公共利益產生重大不利之影
    響。本院考量上情，為兼顧程序正義及發現實體真實，基於
    個人基本人權保障及公共利益均衡維護，而依比例原則及法
    益權衡原則予以客觀判斷後，認被告持有前開手槍，犯罪情
    節重大，苟捨棄該項證據不用，將造成被告逍遙法外，與國
    民感情相悖，難為社會所接受，有違審判之公平正義，是以
    前開搜索扣押之證物即上開具有殺傷力之改造手槍一枝，仍
    具有證據能力。
三、又按被告以外之人於審判外之言詞或書面陳述，除法律有規
    定者外，不得作為證據；又除有顯不可信之情況外，公務員
    職務上製作之紀錄文書、證明文書，得為證據，刑事訴訟法
    第一百五十九條第一項及第一百五十九條之四分別定有明文
    。查本判決下列所引用搜索扣押筆錄、扣押物品目錄表及照
    片等，雖屬傳聞證據，但係公務員依其職權所為，與其責任
    、信譽攸關，如有錯誤、虛偽，公務員可能因此負擔刑事及
    行政責任，從而其正確性甚高，且該等文書經常處於可受公
    開檢查之狀態，設有錯誤，甚易發現而予及時糾正，其真實
    性極高，本院審酌上開證據資料製作時之情況，尚無違法或
    不當之瑕疵，並無顯不可信之情況，依刑事訴訟法第一百五
    十九條之四第一款規定，認有證據能力。
貳、實體方面
一、訊據被告雖矢口否認有何持有改造手槍之犯行，並辯稱：(一)
    其並未居住於臺北縣汐止市○○街七三巷十五弄一號旁之儲
    藏室內，儲藏室內僅置放其所有之工具，且該儲藏室無法上
    鎖，任何人均可自由進出。(二)其於九十三年、九十四年入監
    服刑時，該儲藏室曾出租乙○○（上訴理由書誤載為廖健峰
    ）使用，證人庚○○曾見過有人在該處持槍，扣案槍枝並非
    被告所持有。(三)扣案槍枝因扳機連動桿簧錯位，致扳機無法
    帶動擊捶擊發子彈使用，即槍枝損壞，無法正常擊發，而無
    殺傷力云云。然查：
  (一)被告自八十七年四月八日將戶籍設於臺北縣汐止市○○街七
    三巷十五弄一號後，迄未遷址，此有法務部戶役政連結作業
    系統所列之個人戶籍資料一紙在卷可按（原審審理卷第四一
    頁），又被告於原審審理時亦直承：自幼即居住前址，平常
    雖居住於臺北縣汐止市○○街六二號之一（八樓），但仍會
    回去前址探望家人，位於前址旁之儲藏室係祖先所遺留下來
    ，先前由其父親作為牛棚使用，後來父親過世後，因其從事
    裝潢業，故於一、二十年前將儲藏室重新裝潢作為工具間及
    臨時工作室，儲藏室內之天花板、牆壁木板均係其自行裝潢
    ，其會在儲藏室內進行估價，那陣子都是其在使用，搜索當
    天有將自己的包包（內有證件）放在該處等語綦詳，核與證
    人即被告妹妹戊○○於原審審理時證稱：「（儲藏室平常作
    何用？）放我哥哥作裝潢的工具，或是他有時候在裡面估價
    ，也會在儲藏室裡面算估價」、「（儲藏室裡面有無隔間？
    ）儲藏室裡面有一塊板子隔起來，一邊是工具間，一邊是客
    廳，板子是人家不要的，可以躺也可以坐」等語（見原審審
    理卷第一二九、一三四頁）相符，復有警察於九十五年四月
    二十四日持原審法院核發之九十五年度聲搜字第四五三號搜
    索票前往臺北縣汐止市○○街七三巷十五弄一號旁之儲藏室
    執行搜索時，所扣得被告所有之汽車駕駛執照、機車駕駛執
    照、身分證、大型鑽孔機等工具一批可資佐證，有臺北縣政
    府警察局刑事警察隊搜索扣押筆錄、扣押物品目錄表各一份
    及現場照片四幀可稽（偵查卷第十八至二五、四九至五０頁
    ），足徵臺北縣汐止市○○街七三巷十五弄一號旁未設門牌
    號碼之儲藏室確係被告管領使用之處所無疑。
  (二)證人即警察搜索儲藏室時之在場人丁○○於原審審理時證稱
    ：「（你與另外那個女生在儲藏室的時候，你與她是否有把
    儲藏室鎖起來？）有，我有把門鎖起來，我跟陳淑惠在裡面
    換褲子，就把門鎖起來，後來警察就很大聲敲門，叫我們開
    門，我們就開門了」等語（見原審審理卷第一七七頁），核
    與證人即搜索警察己○○於原審審理時證稱：「我們敲附屬
    建物（指儲藏室）的門，我們有表明是警察並說是要來執行
    搜索請對方開門，敲了十幾分鐘才開門，當時門是上鎖，我
    們說再不開門要把門撬開，後來才由丁○○開門等語（見原
    審審理卷第一八四頁）相符，足徵該儲藏室有門鎖，且可以
    正常使用。再參諸證人己○○於原審審理時證稱：於執行搜
    索前，曾至現場查看，發現該處出入人員複雜等語（見原審
    審理卷第一八七頁）及證人戊○○於原審審理時證稱：「（
    當天丁○○與他朋友是一起到你家？）是的」、「（丁○○
    與他朋友來你家之後一直到警察來之前他們二人都在儲藏室
    ？）是的」、「（儲藏室有無獨立的門？）有」、「（門有
    無門鎖？）有」等語（見原審審理卷第一二八、一二九頁）
    ，足徵前往該處之人多係被告或證人戊○○之友人，均係經
    其等同意方可進入儲藏室，應無任憑他人自由進出之可能。
    是被告辯稱：該儲藏室無法上鎖，任何人均可自由進出云云
    ，顯與事實不符。
  (三)證人己○○於原審審理時證稱：「（本案扣案的槍枝是在何
    處搜到？）是在主建築物的附屬建物面找到的」、「（扣案
    槍枝是在附屬建物何處搜到？）在牆壁的木板夾縫裡面，牆
    壁跟木板中間有一道縫」、「（你們如何發現縫隙？）我們
    先敲木板，發現是空心的，我們從旁邊的縫看，裡面很暗，
    我們就拿數位相機拍裡面，發現裡面好像有東西，我們就伸
    手把東西拿出來」、「（取出時該東西是什麼包裝？）外層
    好像是塑膠袋，只有拿出壹包東西，塑膠袋袋裡面是什麼包
    裝我忘記了，塑膠袋裡面就取出槍彈」、「（上方照片是何
    意《審判長提示偵卷第45頁照片》？）就是塑膠袋內裝槍枝
    ，是從照片所示的位置夾層內取出，下方照片所示是我們用
    手拿數位相機拍攝夾層內的照片，裡面就有針筒，該夾層用
    眼睛目視沒有辦法看到裡面的情況」、「（你查到槍枝取出
    時，槍枝有無上油、保養的情形？）應該沒有生繡，但有無
    保養不記得」、「（包裝槍彈的塑膠袋外觀如何？）外觀滿
    乾淨的」等語（見原審審理卷第一八三至一九二頁），核與
    前開搜索扣押筆錄、扣押物品目錄表及現場照片所載相符。
    查被告於原審審理時亦不否認其以木板裝潢該儲藏室時，因
    天花板與牆壁之樑柱突出關係，在釘設木板時自然會形成一
    夾縫，而觀之該夾縫位於靠近天花板、牆壁與木板中間所形
    成者，位置十分隱密，若非對該處熟悉，應不知該處留有夾
    縫，再由包裹槍枝之塑膠袋外觀尚屬乾淨以察，將該槍枝放
    置於夾縫內之時日應非長久，以致無任何灰塵、髒污遺留，
    又該儲藏室乃被告管理使用中，足證於該儲藏室牆壁木板夾
    縫內取出之槍枝應為被告所持有，至為灼然。
  (四)被告於原審及本院雖一再辯稱：其於九十三年、九十四年入
    監執行時，該儲藏室由他人乙○○（上訴理由書誤載為廖健
    峰）使用，證人庚○○曾見過乙○○在該儲藏室持有槍枝云
    云，另證人戊○○於原審理時時亦證稱：九十三年間被告入
    監執行時，曾於九十三年十一月至九十四年間之半年內曾將
    該儲藏室出租予乙○○，某日晚間十點多有聽到吵雜聲，有
    見到多名陌生人出入該儲藏室，然後出現翻動東西的聲音，
    之後乙○○就不見了等語，但證人庚○○於原審審理時到庭
    則證稱：「被告上次九十三、九十四年間入獄執行之後才看
    到廖健峰住在那邊」、「廖健峰是住在台北縣汐止市○○街
    73 巷15弄1號旁的小木屋，那裡沒有地址」、「我只有看過
    見廖健峰在我前面把玩過槍枝一次，但是我不知道槍枝是真
    是假」、「（你有無把你看到廖健峰拿槍的事情跟任何人講
    過？）到目前為止我沒有把這件事情跟別人講過」、「（你
    有無跟被告妹妹及被告講過你看到廖健峰玩槍這件事情？）
    均無」等語（見原審審理卷第一九四至一九七頁）。基此，
    固可認定被告曾於九十三年間將儲藏室出租予乙○○使用之
    事實，惟由證人庚○○證述情節以觀，並無從得知乙○○所
    持有之兩把槍枝是否為本案扣案槍枝？而證人庚○○從未將
    乙○○持有槍枝之事告知他人，被告又如何知悉乙○○曾持
    有槍枝之事？且廖健峰居住該處不過半年，由該夾縫位於天
    花板與牆壁、木板之間，出口處不過成年男子手可伸入之寬
    度，位置隱密，內部光線不足，廖健峰是否能於居住期間發
    現，尚非無疑，倘若扣案槍枝為廖健峰所持有物品，因槍枝
    乃貴重、危險之物品，衡諸常情，廖健峰於離開時應會緊急
    攜離，而非任憑放置該處，且廖健峰與被告乃朋友關係，若
    未及取走而遺留該處，亦應會通知被告，再者，廖健峰係於
    九十四年間離開，距離本案九十五年四月二十四日搜索時業
    已近一年，若係廖健峰所藏放，包裹槍枝之塑膠袋應會有滿
    佈灰塵、髒污等情，客觀上卻均非如此，在在可證扣案槍枝
    應係被告所持有，極為明確。是被告抗辯稱：其未持有扣案
    之槍枝云云，殊無可採。
  (五)扣案之槍枝經囑託內政部警政署刑事警察局進行鑑驗，鑑驗
    結果為：「(一)壹枝（槍枝管制編號：0000000000
    號），認係由仿WALTHER廠PPK/S型半自動手槍製造之槍枝換
    裝土造金屬槍管而成之改造手槍，經檢視槍枝扳機連動桿簧
    錯位，致扳機無法帶動擊錘擊發子彈使用，經將扳機連動桿
    簧復位，槍枝擊發功能正常，可擊發適用子彈，認具殺傷力
    機械性能良好，可擊發適用子彈，認具有殺傷力。」此有該
    局九十五年六月十三日以刑鑑字第０九五００六０一七三號
    函檢送之槍彈鑑定書在卷可憑。查扣案槍枝之扳機連動桿簧
    錯位，僅是卡榫裝置稍有錯置，只要以一字起子等外力即可
    輕易復位，而不影響槍枝之擊發及殺傷力，再稽之被告前於
    八十三年間，曾因槍砲彈藥刀械管制條例案件，經本院以八
    十四年度上更一字第四二七號判決判處有期徒刑一年確定，
    於八十九年十月五日執行完畢，此有本院被告前案紀錄表一
    件在卷可按，被告對於未經許可不得持有具有殺傷力之槍枝
    應有認識。此外，尚有臺北縣政府警察局槍彈初步檢視報告
    一份、搜索現場照片八幀、扣押物品之勘驗筆錄一份及勘驗
    物品照片二十幀（見偵查卷第三四至三五、四四至五０、一
    三三至一四七頁）在卷可憑。
  (六)被告請求傳訊證人乙○○證明扣案槍枝是否為其持有乙節，
    因乙○○另涉他案經通緝在案，有其本院前案紀錄表在卷可
    稽（見本院審理卷第一八九頁），故無從傳訊到案。另辯護
    人請求傳訊證人盧聰、丁○○、丙○○○等人，證述儲藏室
    能否正常上鎖乙節，因事證明確，已如前述，並無傳訊必要
    ，併此指明。
  (七)綜上所述，被告上開辯解，應屬畏罪卸責飾詞，不足採信。
    本件事證明確，被告犯行堪以認定。
二、按被告行為後，九十四年二月二日修正公布之刑法已於九十
    五年七月一日生效施行，其中第二條第一項：「行為後法律
    有變更者，適用行為時之法律。但行為後之法律有利於行為
    人者，適用最有利於行為人之法律」之規定，係規範行為後
    法律變更所生新、舊法律比較適用之準據法，並非刑法實體
    法律，自不生行為後法律變更之比較適用問題，故刑法修正
    施行後，應適用該修正後之第二條第一項之規定，依「從舊
    、從輕」之原則比較新、舊法律之適用；又比較新舊法時，
    應就罪刑有關之共犯、未遂犯、想像競合犯、牽連犯、連續
    犯、結合犯，以及累犯加重、自首減輕暨其他法定加減原因
    （如身分加減）與加減例等一切情形，綜其全部罪刑之結果
    而為比較後，再整個適用有利於行為人之法律處斷，不能割
    裂而分別適用有利之條文（最高法院二十四年上字第四六三
    四號、二十七年上字第二六一五號判例及最高法院九十五年
    度第八次刑事庭會議決議參照）。另從刑附屬於主刑，除法
    律有特別規定者外，應依主刑所適用之法律。沒收為從刑之
    一種，應依從刑從屬於主刑原則，不得就新舊法予以割裂適
    用。經查：
  (一)罰金部分：被告行為時，關於罰金之最低數額，修正前刑法
    第三十三條第五款規定，罰金刑為一銀元以上，而有關罰金
    銀元與新台幣之折算標準，則定有「現行法規所定貨幣單位
    折算新台幣條例」，規定以一銀元折算三元新台幣；嗣修正
    後刑法第三十三條第五款則將罰金刑提高為新台幣一千元以
    上，並以百元計算之。被告所犯槍砲彈藥刀械管制條例第八
    條第四項之罪，其法定刑為處三年以上十年以下有期徒刑，
    併科新台幣七百萬元以下罰金，是以上開刑法修正後關於罰
    金刑之最低數額，以修正前之規定對被告較為有利，應適用
    修正前之刑法即被告行為時之刑法論處。
  (二)累犯部分：修正後刑法第四十七條第一項規定「受徒刑之執
    行完畢，或一部之執行而赦免後，五年以內故意再犯有期徒
    刑以上之罪者，為累犯，加重本刑至二分之一。」與修正前
    刑法第四十七條規定「受有期徒刑之執行完畢，或受無期徒
    刑或有期徒刑一部之執行而赦免後，五年以內再犯有期徒刑
    以上之罪者，為累犯，加重本刑至二分之一。」雖有不同，
    然被告「故意」犯本案之罪，無論依修正前刑法第四十七條
    或修正後第四十七條第一項之規定均構成累犯，即無有利或
    不利之情形，於刑法修正施行後法院為裁判時，無庸為新、
    舊法之比較。個案如有其他應依刑法第二條第一項之規定為
    新、舊法之比較情形時，依綜其全部罪刑之結果而為比較後
    ，整體適用法律（最高法院九十七年第二次刑事庭決議參照
    ）。
  (三)易服勞役部分：有關易服勞役（包括其折算標準）之修正，
    乃相當於科刑規範事項之變更，故如行為後有關易服勞役之
    規定有所變更者，亦應依刑法第二條第一項規定，為新舊法
    之「從舊從輕」比較；且所謂比較新舊法應整體適用，不能
    割裂適用，乃係指與罪刑有關之本刑而言，並不包括易刑處
    分，故事關刑罰執行之易刑處分仍應分別適用最有利於行為
    人之法律（最高法院九十六年度台上字第二二三三號判決意
    旨參照）。而按易服勞役之折算標準，由修正前刑法第四十
    二條第二項原定之「以（銀元）一元以上三元以下折算一日
    」（按：此規定配合修正前罰金罰鍰提高標準條例第二條【
    現已刪除】規定，就其原定數額提高為一百倍折算一日，則
    最高應以銀元三百元折算一日，經折算為新台幣後，應以新
    台幣九百元折算為一日）及易服勞役期限「不得逾六月」，
    移列於修正後刑法第四十二條第三項，並提高為「以新台幣
    一千元、二千元或三千元折算一日」，且易服勞役期限則提
    高為「不得逾刑一年」。是以修正後關於易服勞役之折算標
    準金額提高，將使易服勞役之日數減少，倘易服勞役折算結
    果未逾六個月者，經比較新舊法結果，以修正後刑法之規定
    對被告較為有利，故應適用修正後刑法第四十二條第三項規
    定諭知易服勞役之折算標準。
  (四)綜上所述，除易服勞役部分應適用修正後刑法之規定外，其
    餘部分則應全部適用修正前刑法之相關規定。
三、核被告所為，係違反槍砲彈藥刀械管制條例第八條第四項之
    未經許可持有其他可發射子彈具有殺傷力之槍枝罪。又被告
    有犯罪事實欄所載之犯罪科刑執行情形，有本院被告前案紀
    錄表在卷可稽，其受有期徒刑執行完畢後五年內故意再犯有
    期徒刑以上之罪，應依修正前刑法第四十七條第一項之規定
    論以累犯，並加重其刑。
四、原審以被告罪證明確，予以論罪科刑，固非無見。惟查：經
    綜合比較修正前後刑法之規定，以修正前刑法之規定較有利
    於被告，原判決誤為應適用修正後刑法之規定，容有未合。
    被告上訴意旨仍執前詞否認犯罪，固非可採，然原判決既有
    上述可議，仍屬無可維持，應由本院將原判決撤銷改判。爰
    審酌被告前於八十三年間，因槍砲彈藥刀械管制條例案件經
    法院判決確定並入監執行完畢，猶不知悔改，再犯同類型案
    件，毫無悔意，惡性非輕，犯後猶飾詞卸責，態度非佳，兼
    衡被告持有具有殺傷力之改造槍枝數量僅為一把，亦未持以
    犯罪或為其他危害社會治安之行為，暨其智識程度、生活狀
    況等一切情狀，認公訴人具體求處有期徒刑四年六月罪刑尚
    屬過重，本院斟酌上情認應量處如主文第二項所示之刑較為
    妥適，並就所處罰金部分，併依刑法第四十二條第三項規定
    ，諭知其易服勞役之折算標準。扣案仿WALTHER廠PPK/S型半
    自動手槍製造之槍枝換裝土造金屬槍管而成具有殺傷力之改
    造手槍一枝（槍枝管制編號：0000000000號），
    屬違禁物，有前開鑑定報告可按，應依修正前刑法第三十八
    條第一項第一款之規定予以沒收。至其餘扣案物雖係被告所
    有，但非供本案犯罪之物，故不為沒收之諭知，附此敘明。
據上論斷，應依刑事訴訟法第三百六十九條第一項前段、第三百
六十四條、第二百九十九條第一項前段，槍砲彈藥刀械管制條例
第八條第四項，刑法第二條第一項、第四十二條第三項，修正前
刑法第十一條前段、第四十七條第一項、第三十八條第一項第一
款，判決如主文。
本案經檢察官郭棋湧到庭執行職務。
中    華    民    國    98    年    10    月    13    日
                  刑事第二十庭審判長法  官  楊貴雄
                                    法  官  許必奇
                                    法  官  周明鴻
以上正本證明與原本無異。
如不服本判決，應於收受送達後10日內向本院提出上訴書狀，其
未敘述上訴之理由者並得於提起上訴後10日內向本院補提理由書
（均須按他造當事人之人數附繕本）「切勿逕送上級法院」。
                                    書記官  郭彥琪
中    華    民    國    98    年    10    月    13    日
附錄：本案論罪科刑法條全文
槍砲彈藥刀械管制條例第8條
未經許可，製造、販賣或運輸鋼筆槍、瓦斯槍、麻醉槍、獵槍、
空氣槍或第4條第1項第1款所定其他可發射金屬或子彈具有殺傷
力之各式槍砲者，處無期徒刑或5年以上有期徒刑，併科新臺幣1
千萬元以下罰金。
未經許可，轉讓、出租或出借前項所列槍枝者，處5年以上有期
徒刑，併科新臺幣1千萬元以下罰金。
意圖供自己或他人犯罪之用，而犯前二項之罪者，處無期徒刑或
7年以上有期徒刑，併科新臺幣1千萬元以下罰金。
未經許可，持有、寄藏或意圖販賣而陳列第1項所列槍枝者，處3
年以上10年以下有期徒刑，併科新臺幣700萬元以下罰金。
第1項至第3項之未遂犯罰之。


司法院資訊處製作；財團法人民間司法改革基金會備份。
